【裁判字號】    89,交上易,2422
【裁判日期】    891206
【裁判案由】    過失致死
【裁判全文】
臺灣高等法院臺中分院刑事判決          民國八十九年度交上易字第二四二二號
    上  訴  人
    即  被  告  甲○○
右上訴人因過失致死案件，不服臺灣臺中地方法院八十九年度交易字第一八三號，中
華民國八十九年九月十四日第一審判決（起訴案號：臺灣臺中地方法院檢察署八十九
年度偵字第四九一三號），提起上訴，本院判決如左：
    主      文
上訴駁回。
甲○○緩刑年。
    事實及理由
一、本案經本院審理結果，認第一審判決認事用法及量刑均無不當，應予維持，並引
    用第一審判決書記載之事實、證據及理由（如附件）。
二、上訴人即被告甲○○在本院未提出其他有利之證據及辯解，其上訴無理由，應予
    駁回。又上訴人已於原審判決後之八十九年九月三十日在台中縣沙鹿鎮調解委員
    會，與被害人蔣木基之家屬蔣志忠等人達成和解，願賠償蔣志忠等人新臺幣一百
    五十七萬八千一百二十一元，並已給付完畢，有調解書在卷可稽。上訴人前未曾
    受有期徒刑以上刑之宣告，經此教訓後，應知所警惕，併宣告緩刑年，以勵自
    新。
三、據上論斷，應依刑事訴訟法第三百七十三條、第三百六十八條，刑法第七十四條
    第一款，判決如主文。
本案經檢察官蔡秀男到庭執行職務。
中      華      民      國    八十九     年     十二    月      六      日
                                  臺灣高等法院臺中分院刑事第五庭
                                        審判長法  官  吳  火  川
                                              法  官  郭  同  奇
                                              法  官  姚  勳  昌
右正本證明與原本無異。
不得上訴。
                                              書記官  江  茂  榮
中      華      民      國    八十九     年     十二    月      七      日
                                                                        Ｃ
臺灣臺中地方法院刑事判決                        八十九年度交易字第一八三號
    公  訴  人  臺灣台中地方法院檢察署檢察官
    被      告  甲○○  男  二十八歲（民國○○年○○月○○○日生）  業工
                    國民身分證統一編號：Ｂ一二六三八一二八號
                        住台中縣沙鹿鎮鎮○路○段五三八巷九號
                        居台中縣梧棲鎮○○○街一○號
右列被告因過失致死案件，經檢察官提起公訴（八十九年度偵字第四九一三號），本
院判決如左：
    主  文
甲○○因過失致人於死，處有期徒刑陸月，如易科罰金，以佰元折算壹日。
    事  實
一、甲○○於民國（下同）八十八年九月二十三日晚間十時三十分許，駕駛車牌號碼
    ＵＱ－一二○九號自用小客車，沿台中縣梧棲鎮興農中排旁農路由西往東方向行
    駛，途經該興農中排旁農路與中央路中排旁農路之無號誌交岔路口時，本應注意
    行車速度，依標誌之規定（該路段限速三十公里），且行經無號誌之交岔路口時
    ，應減速慢行，作隨時停車之準備，又汽車行駛時，駕駛人應注意車前狀況，並
    隨時採取必要之安全措施，而依當時天氣晴朗，路面乾燥、無缺陷及無障礙物，
    視距良好，又無不能注意之情事，詎其能注意，竟疏未注意及此，猶貿然超速前
    行，適有蔣木基騎乘車牌號碼ＳＱＮ－四六九號輕型機車後載丙○○，亦疏未注
    意車前狀況及未讓右方車先行而直行穿越該交岔路口，甲○○見狀因一時閃煞防
    範不及，其所駕駛之自用小客車左前側遂與蔣木基所騎乘之機車車頭發生碰撞，
    使蔣木基、丙○○人車倒地，蔣木基因而受有胸部、腹部挫傷導致胸腹腔內出血
    等之傷害，經送醫急救，仍因傷重延至八十九年三月八日上午四時十五分許不治
    死亡；丙○○則受有頭部及腳部之傷害（此部分未據告訴）。甲○○則於肇事後
    ，在未經有偵查權之機關或公務員發覺為犯嫌前，向處理本件車禍之警員謝坤鎮
    自首即陳明其為肇事者及肇事經過，並願接受裁判。
二、案經台中縣警察局清水分局報請臺灣臺中地方法院檢察署檢察官相驗後，經檢察
    官自動檢舉偵查起訴。
    理  由
一、訊據被告甲○○對於前開事實坦承不諱，核與被害人蔣木基之子乙○○、證人丙
    ○○分別於偵審中所指證述之情節相符，並有台中縣警察局道路交通事故調查報
    告表乙份及現場照片十四張附卷可稽。而被害人蔣木基確因本件車禍受有胸腹腔
    內出血不治死亡，亦經臺灣臺中地方法院檢察署檢察官督同檢驗員相驗屬實，製
    有勘驗筆錄、相驗屍體證明書及驗斷書附卷足憑。按行車速度，依標誌之規定，
    且行經無號誌之交岔路口時，應減速慢行，作隨時停車之準備，又汽車行駛時，
    駕駛人應注意車前狀況，並隨時採取必要之安全措施，道路交通安全規則第九十
    三條第一項、第九十三條第一項第四款、第九十四條第三項分別定有明文。經查
    本件被告於前開時地駕車，本應注意遵守上開規定，而依當時情況，又無不能注
    意之情事，詎其能注意，竟疏未注意及此，猶貿然超速前行，因而肇事，致被害
    人蔣木基傷重不治死亡，足證被告自有過失。雖被害人蔣木基騎乘機車行經該處
    亦疏未注意車前狀況及未讓右方車先行，而與有過失，惟被告仍難辭過失之責。
    況本件車禍經送請臺灣省台中縣區車輛行車事故鑑定委員會鑑定結果，亦認被告
    駕駛自用小客車，超速未注意車前情況，為肇事原因，被害人蔣木基酒後駕駛輕
    型機車未注意車前狀況，未讓右方車先行，為肇事原因，有該鑑定委員會鑑定意
    見書附卷可考，益證被告確有過失，且其過失行為與被害人死亡間具有相當因果
    關係。本件事証明確，被告犯行堪以認定。
二、核被告甲○○所為，係犯刑法第二百七十六條第一項之過失致人於死罪。又被告
    於肇事後，在未經有偵查權之機關或公務員發覺為犯嫌前，向處理本件車禍之警
    員謝坤鎮坦承其為肇事者及肇事經過，並願接受裁判，此經被告供承在卷，復有
    證人謝坤鎮到庭結證屬實，核與自首要件相符，依法減輕其刑。爰審酌被告於肇
    事後僅給付被害人家屬新台幣五萬六千元作為醫療費用及機車修理費用之賠償，
    有和解書一紙在卷可查，及其過失程度、被害人家屬所受傷痛程度與犯罪後之態
    度等一切情狀，量處如主文所示之刑，並諭知易科罰金之折算標準。
三、據上論斷，應依刑事訴訟法第二百九十九條第一項前段，刑法第二百七十六條第
    一項、第六十二條前段、第四十一條，罰金罰鍰提高標準條例第一條前段、第二
    條，判決如主文。
中      華      民      國    八十九    年      九      月     十四     日
                                    臺灣台中地方法院交通法庭
                                        法  官  夏  一  
右正本證明與原本無異。
如不服本判決，應於判決送達後十日內向本院提出上訴狀( 應附繕本 )，上訴於臺灣
高等法院臺中分院。
                                        書記官
中      華      民      國    八十九    年      九      月     十五     日
附錄論罪科刑法條
刑法第二百七十六條第一項：
因過失致人於死者，處二年以下有期徒刑、拘役或二千元以下罰金。


司法院資訊處製作；財團法人民間司法改革基金會備份。
